# 长期股权投资重分类为可供出售金融资产

提问人：hdzhangc 时间：2013-01-30 14:44:32
各位同事好： 请教大家几个问题，关于长期股权投资重分类为可供出售金融资产的相关处理。 1 、除了《会计准则解释第 3号》规定的企业持有上市公司限售股，不具有控制、共同控制或重大影响，应当划分为可供出售金融资产。除上述情况以外，企业在什么情况下可以将长期股权投资重分类为可供出售金融资产？ 持股比例下降至5%以下，公允价值可取的，且管理层持有意图改变？这种情况应当也可以重分类为可供出售金融资产吧？ 还有别的情形么？ 2 、重分类日，长投账面成本与资产公允价值差额，放入投资收益、还是放入资本公积？个人认为放入资本公积，是否妥当？
该贴已经同步到 hdzhangc的微博

回答人：chenyiwei
回复 hdzhangc 的帖子
按照现行的《企业会计准则第 2 号——长期股权投资》的规定，采用金融资产会计模式的股权投资限于对被投资企业无控制、共同控制和重大影响，且在活跃市场有报价，公允价值能够可靠确定的股权性投资。因此，如果由于与被投资企业（上市公司）之间的关系发生变化（丧失控制、共同控制或者重大影响）；或者本企业对其不具有控制、共同控制或者重大影响的被投资企业发行上市等，都会出现长期股权投资和金融资产这两种核算模型的转换。
重分类日（即核算模式发生转换时），原长投账面成本与金融资产（假设为可供出售金融资产）公允价值之间的差额，我理解应区分不同情况考虑：与被投资企业关系的性质发生变化的（丧失控制、共同控制或者重大影响，剩余股权转为金融资产核算），则差额应计入投资收益；与被投资企业之间关系的性质未发生变化，由于被投资企业上市而改变核算模式的，则差额调整资本公积，不确认损益，到后续将股权处置时转入损益。

提问人：airbit 时间：2013-02-13 16:40:06
回复 chenyiwei 的帖子
陈版，新年好！
关于丧失控制权的转换，即原控股母公司出售股权后变为联营或合营公司，在转换日是否需要对剩余的股权（假设40%）进行公允价值调整，然后再按权益法核算。 还是直接在转换日就按权益法核算？谢谢

回答人：chenyiwei
在合并报表层面需按公允价值对剩余股权进行重新计量，然后再按照权益法核算。见《计学撮要》P322～ 325 。

提问人：2009masq 时间：2015-04-18 12:29:52
成本法核算的股权投资，按准则被重新划分为可供出售金融资产，被投资单位一直亏损，是否能按照权益法计算计提资产减值准备呢？可供出售金融资产的公允价值如何确定呢?

回答人：chenyiwei
一般工商企业对于无活跃市场的可供出售权益工具投资可继续按成本计量。

回答人：chenyiwei
不可以直接按模拟权益法的结果计提减值准备，两者理念不同。权益法是按比例反映在被投资方净资产、净利润中所享有的份额，而减值准备则着眼于未来产生现金流量的能力。

提问人：zengfengxia 时间：2015-04-21 20:28:08
权益法核算的联营企业，本期丧失重大影响（非部分股权处置情形下），应转为可供出售金融资产核算，若其公允价值不能可靠计量，应当如何考虑？ 按转换日的金额作为可供出售金融资产初始确认成本可以接受吗？

回答人：chenyiwei
只有在确实无法确定转换日公允价值，且在附注中充分披露的情况下，才可考虑接受此做法。

提问人：粽子宝宝 时间：2016-09-14 17:26:05
请问陈版，这种一直亏损的被投资单位，是否需要每年进行评估，判断可供出售金融资产有无减值呢

回答人：chenyiwei
应需要。或者如果其他来源获取的公允价值信息更方便、更可靠的，也可以使用其他来源的公允价值信息。

提问人：duanmuzq 时间：2017-11-21 20:58:14
版主，我想问一下，您说的“与被投资企业之间关系的性质未发生变化，由于被投资企业上市而改变核算模式的”这句话是什么意思呀，什么情况下原企业仍然是控制或重大影响，但仍然需要重分类为可供？

回答人：chenyiwei
这是在 2014 年修订前的老准则下，同样是“三无”投资，有活跃市场的作为金融资产核算，无活跃市场的作为长期股权投资核算的情况。现在已经没有这种问题了。

提问人：jyn0714 时间：2018-03-11 08:42:04
请问陈版，持股5%的投资，被投资方也有经正规审计，本年盈利金额较大，投资方是否按照公允价值模式，对应净利润的5%确认投资收益，借方调整可供出售金融资产？

回答人：chenyiwei
不需要。但期末应关注其减值测试问题。

提问人：jyn0714 时间：2018-03-12 11:33:04
谢谢陈版。还想问下，这个是不是因为被投资单位是非上市公司，无法获取公允价值（不能以审计结果为参考公允价值），只能按照成本模式计量，延续可供金融资产的成本计量模式，保持原始投资额不变，只是关注是否减值即可？

回答人：chenyiwei
是。